臺灣臺北地方法院刑事判決　　　　　　　100年度易字第460號
公　訴　人　臺灣臺北地方法院檢察署檢察官
被　　　告　汪承恩
上列被告因業務侵占案件，經檢察官提起公訴（100年度偵字第
1588號），本院判決如下：
    主  文
汪承恩意圖為自己不法之所有，而侵占對於業務上所持有之物，
累犯，處有期徒刑柒月。
    事  實
一、汪承恩前因詐欺案件，經臺灣士林地方法院以96年度簡字第
    812號判處有期徒刑4月確定，於98年2月23日執行完畢。詎
    猶不知悔改，自民國99年12月4日起，受僱於張雅芬所經營
    之服飾攤販擔任助手，負責販賣貨品並收取款項等工作，為
    從事業務之人。竟意圖為自己不法之所有，於99年12月11日
    上午某時，在臺北市○○區○○路2段東門市場之上開攤販
    內，將張雅芬交與其保管之當日找零本金新臺幣（下同）50
    0元及100元之紙鈔共3,000元，及當日上午由其收取之營業
    收入款項共3,500元，合計6,500元，以變易持有為所有之意
    思，予以侵占入己。嗣因當日中午汪承恩告知張雅芬要外出
    用餐後，即一去不返，張雅芬致電向汪承恩索討無果報警處
    理，始查知上情。
二、案經張雅芬訴由臺北市政府警察局中正第一分局報告臺灣臺
    北地方法院檢察署檢察官偵查起訴。
    理  由
一、關於檢察官起訴書證據清單所提之證據資料，被告汪承恩對
    於證據資料之證據能力均未爭執，經本院審理期日調查證據
    於言詞辯論終結前亦未聲明異議，本院審核證據資料作成之
    情況，並無違反法定程序而取得之情形，亦無不適當作為證
    據之情形，依刑事訴訟法第159條之5第2項規定，下述證據
    方法均有證據能力，合先敘明。
二、訊據被告固不否認自99年12月4日起，受僱於告訴人張雅芬
    所經營之服飾攤販擔任助手之事實，惟矢口否認有何業務侵
    占犯行，辯稱：其是自99年12月4日開始擔任告訴人之司機
    兼助手，同年月11日與告訴人認識沒幾天，告訴人不可能將
    那麼多錢交給其本人，當天剛擺攤沒有人買衣服，故沒有3,
    500元的收入，其會離開是因為告訴人要其簽本票，其當日
    薪水不要就走了，因為那時另有詐欺案件，告訴人給其壓力
    ，其不知道怎麼辦，才傳簡訊希望她給其一個禮拜籌錢，實
    際上其沒有拿走當日找零本金及營業收入云云。經查：
（一）被告自99年12月4日起，受僱於告訴人所經營之服飾攤販
      擔任助手，於同年月11日上午，與告訴人至臺北市○○區
      ○○路2段東門市場擺攤販賣服飾，告訴人交與被告找零
      本金500元及100元之紙鈔共3,000元，當日上午由被告收
      取之販賣所得款項為3,500元，嗣當日中午被告告知告訴
      人要外出用餐後，即一去不返，被告共計帶走6,500元，
      告訴人於當日下午報警等情，業據證人即告訴人於警詢、
      偵查中及本院審理時證述明確（見偵卷第3至5頁、第33
      至35頁、本院100年6月16日筆錄），並有99年12月11日調
      查筆錄附卷可參（見偵卷第3頁），被告亦不否認於99年1
      2月11日離開後即未返回上開攤位（見本院100年5月17日
      筆錄第3頁）；另被告於同年月14日、15日復傳簡訊至告
      訴人使用之門號0000000000號行動電話，請告訴人給其一
      些時間還錢乙節，有臺灣台北地方法院檢察署檢察官勘驗
      上開行動電話簡訊內容之勘驗筆錄在卷可稽（見偵卷第34
      頁），亦為被告所不否認（見同上本院筆錄），足見被告
      確曾於99年12月11日，將告訴人交與其保管之當日找零本
      金3,000元及當日上午由其收取之營業收入3,5 00元攜帶
      離去，且一去不返，而予以侵占入己之事實，應堪認定。
（二）被告雖以上開情詞置辯，惟其於99年12月14日下午9時10
      分11秒，以署名「小汪」發送簡訊至告訴人使用之門號00
      00000000號行動電話，內容為「我真的有急用對不起，請
      給我ㄧ些時間把錢還妳，我不能出什麼事要不然我媽沒入
      （應係「人」之誤）照固（應係「顧」之誤）」，另於同
      年月15日凌晨19分26秒，亦以署名「小汪」發送簡訊至告
      訴人上開行動電話，內容為「麻煩給我一個禮拜的時間，
      我今天真的沒錢」等情，有上述勘驗筆錄在卷可稽，被告
      亦不否認發送上開簡訊（見本院100年5月17日筆錄第3頁
      ），衡情倘被告未曾侵占前揭找零本金及營業收入共6,50
      0元，豈有發送簡訊向告訴人道歉，並稱其不能出事，又
      請告訴人給其時間還錢，而為對已不利供述之理？是以，
      被告辯稱其沒有拿走當日找零本金及營業收入云云，要無
      足採。
（三）綜上所述，本件事證明確，被告業務侵占犯行堪予認定，
      應依法論科。
三、查被告受僱於告訴人所經營之服飾攤販擔任助手，負責販賣
    貨品並收取款項等工作，為從事業務之人，其因業務上關係
    而持有告訴人之款項，竟將之不法侵占入己，核被告所為，
    係犯刑法第336條第2項之業務侵占罪。被告曾因詐欺案件，
    經臺灣士林地方法院以96年度簡字第812號判處有期徒刑4月
    確定，於98年2月23日執行完畢，有臺灣等法院被告前案紀
    錄表在卷可按，其於5年以內故意再犯本件有期徒刑以上之
    罪，為累犯，應依刑法第47條第1項規定，加重其刑。爰審
    酌被告擔任助手職務，未善盡職責，竟萌生歹念，將其業務
    上所持有之款項侵占入己，造成告訴人財產上之損失、犯罪
    之動機、目的、手段，所侵占之金額數目、犯罪後否認犯行
    之態度等一切情狀，量處如主文所示之刑。
據上論斷，應依刑事訴訟法第299條第1項前段，刑法第336條第2
項、第47條第1項，刑法施行法第1條之1，判決如主文。
本案經檢察官高一書到庭執行職務。
中    華    民    國   100    年    6     月    30    日
                  刑事第五庭審判長法  官  黃程暉
                                  法  官  林勇毅
                                  法  官  蕭清清
上正本證明與原本無異。
如不服本判決應於收受送達後10日內向本院提出上訴書狀，並應
敘述具體理由；其未敘述上訴理由者，應於上訴期間屆滿後20日
內向本院補提理由書（均須按他造當事人之人數附繕本）「切勿
逕送上級法院」。告訴人或被害人如對於本判決不服者，應具備
理由請求檢察官上訴，其上訴期間之計算係以檢察官收受判決正
本之日期為準。
                                  書記官  張華瓊
中    華    民    國   100    年    6     月    30    日
附錄本案論罪科刑法條
刑法第336條
對於公務上或因公益所持有之物，犯前條第1項之罪者，處1年以
上7年以下有期徒刑，得併科5千元以下罰金。
對於業務上所持有之物，犯前條第1項之罪者，處6月以上5年以
下徒刑，得併科3千元以下罰金。
前2項之未遂犯罰之。